【裁判字號】    98,苗小,358
【裁判日期】    980806
【裁判案由】    返還消費借貸款
【裁判全文】
臺灣苗栗地方法院民事判決             98年度苗小字第358號
原      告  臺灣中小企業銀行股份有限公司
法定代理人  己○○
訴訟代理人  丁○○
被      告  甲○○
            乙○○
            丙○○
兼  法  定
代  理  人  戊○○
上列當事人間因請求返還消費借貸款事件，本院於98年8 月4 日
言詞辯論終結，判決如下：
    主  文
被告甲○○、乙○○、丙○○、戊○○應以被繼承人王慶堂之遺
產範圍為限，連帶給付原告新臺幣柒萬捌仟零貳元，及其中新臺
幣柒萬仟伍佰壹拾陸元自民國九十八年三月八日起至清償日止
，按週年利率百分之十九點二六計算之利息，暨自民國九十八年
三月八日起至清償日止，按每月新臺幣陸百元計算之違約金。
訴訟費用由被告負擔。
本判決得假執行。
    事實及理由
一、原告主張：被繼承人王慶堂於民國（下同）93年3 月11日填
    具申請書，向原告所屬苗栗分行申請國際信用卡，經原告核
    發VISA白金卡（卡號：0000000000000000），並約定每月7
    日為結帳日，21日為繳款截止日，如未於每月繳款截止日前
    付清當期最低應繳金額或遲誤繳款期限者，應依本信用卡約
    定條款第15條及修改後約定條款規定，自各筆帳款結帳日之
    次日起，就該帳款之餘額，以原告依照持卡人信用評分結果
    所定之信用卡優惠週年利率19.26 ％（其最高上限為19.71
    ％）計算至該筆帳款結清之日止之利息，同時滯延第三個月
    （含）以上者，每月以600 元計算之違約金。詎王慶堂至98
    年3 月7 日止，計積欠消費本金新臺幣（下同）73,516元，
    連同利息3,486 元及違約金1,000 元，共計78,002元。而被
    告甲○○、乙○○、丙○○、戊○○為被繼承人王慶堂之繼
    承人。爰依信用卡約定條款及繼承之法律關係，提起本件訴
    訟，並聲明：被告甲○○、乙○○、丙○○、戊○○應連帶
    給付原告78,002元，及其中73,516元自98年3 月8 日起至清
    償日止，按週年利率19.26 ％計算之利息，及自98年3 月8
    日起至清償日止，按每月600 元計算之違約金。
二、被告則以：被告四人雖不否認被繼承人王慶堂有積欠信用卡
    消費帳款未償之事實，惟陳明業已聲請限定繼承等語。
三、按借用人應於約定期限內，返還與借用物種類、品質、數量
    相同之物，民法第478 條前段定有明文。次按遺產繼承人除
    配偶外，由直系血親卑親屬為第一順位繼承人；繼承人對於
    被繼承人之債務，負連帶責任，民法第1138條第1 款、第11
    53條分別定有明文。又按繼承人得限定以因繼承所得之遺產
    ，償還被繼承人之債務；為限定之繼承者，其對於被繼承人
    之權利、義務，不因繼承而消滅，民法第1154條第1 項、第
    3 項亦規定甚明。
四、經查：
    （一）原告主張之上開事實，業據提出與所述相符之信用卡
          申請書、約定條款、信用卡差別利率訂價及修改後約
          定條款、98年1 ～3 月消費明細表應收帳款明細查詢
          表各1 件為證（詳卷第5 頁至第16頁）；且被告四人
          於言詞辯論期日時到場復不爭執，依民事訴訟法第28
          0 第1 項本文之規定，發生視同自認之效果，堪信為
          真實。故被繼承人王慶堂自應全數清償所欠消費本金
          及依約計算之利息與違約金。
    （二）又被告四人為被繼承人王慶堂之繼承人，於被繼承人
          王慶堂死亡後，開具遺產清冊呈報本院，聲請限定繼
          承，並經本院依法公示催告債權人於6 個月內陳報債
          權，自發生限定繼承之效力，有本院97年度繼字第54
          8 號裁定在卷可稽。被告四人抗辯僅限定以繼承被繼
          承人王慶堂所得之遺產，償還被繼承人王慶堂之債務
          ，當屬可採。
五、綜上所述，原告依信用卡約定條款及限定繼承之法律關係，
    請求被告四人連帶給付原告78,002元，及其中73,516元自98
    年3 月8 日起至清償日止，按週年利率19.26 ％計算之利息
    ，及自98年3 月8 日起至清償日止，每月應給付違約金600
    元，於被告四人繼承被繼承人王慶堂遺產之限度內，為有理
    由，應予准許丙○○。
六、本件係就民事訴訟法第436 條第1 項訴訟適用小額程序所為
    被告敗訴之判決，應依民事訴訟法第436 條之1 之規定依職
    權宣告假執行。
七、本件事證已臻明確，兩造其餘攻擊防禦方法及所提證據，對
    本件判決之結論均核無影響，爰不予一一論述，附此敘明。
八、訴訟費用負擔之依據：民事訴訟法第85條第2項。
中    華    民    國    98    年    8     月    06    日
                  民事庭法  官  伍偉華
以上正本係照原本作成。
如不服本判決，應於判決送達後20日內，以判決違背法令為理由
，向本院提出上訴狀並表明上訴理由，及須按他造當事人之人數
附繕本。上訴理由應表明：
  一、原判決所違背之法令及其具體內容。
  二、依訴訟資料可認為原判決有違背法令之具體事實。
如未表明上訴理由者，應於上訴後20日內向本院提出上訴理由。
當事人如對本件訴訟內容有疑義，得聲請閱卷。
                        書記官  黎東成
中    華    民    國    98    年    8     月    10    日


司法院資訊處製作；財團法人民間司法改革基金會備份。
